臺灣臺中地方法院刑事判決　　　　　　　　　　　　九十一年度訴字第一五四號
　　公　訴　人　臺灣台中地方法院檢察署檢察官
　　被　　　告　乙○○
　　被　　　告　丙○○
右列被告因搶奪案件，經檢察官提起公訴（九十一年度偵字第九○六七號），本院判
決如左：
    主  文
乙○○、丙○○共同意圖為自己不法之所有，而搶奪他人之動產，乙○○處有期徒刑
貳年；丙○○處有期徒刑壹年陸月。
    事  實
一、乙○○於民國八十四年間因違反肅清煙毒條例等案件，經法院判處應執行有期徒
    刑三年七月，連同前因違反肅清煙毒條例案件遭撤銷假釋應執行殘刑部分，原應
    執行至九十二年四月十一日，惟其於八十九年十月二十四日因縮短刑期假釋出獄
    。其於假釋期間仍不知悔改，復與丙○○共同意圖為自己不法之所有，於九十一
  年五月二日晚間八時十分許，由乙○○騎乘丙○○所有未懸掛牌照之機車附載丙○○，行經台中市○區○○街與公園路口時，見甲○○獨自一人行走在路旁左手
    拿著皮包，乙○○即將機車速度放慢並靠近甲○○身旁，趁甲○○不注意之機會
    ，由坐在機車後方之丙○○下手搶奪甲○○手中皮包（內有身分證、機車行照、
    信用卡、提款卡各一張及現金新台幣【下同】四千元等物品），得手後乙○○與
    丙○○即騎乘機車欲逃離現場，然卻不慎在光大街與公園路口滑倒，丙○○隨即
    起身拿取皮包後騎乘機車沿公園路往中華路方向逃逸，搶得之皮包丙○○卻不慎
    在逃逸途中遺失，乙○○則沿公園路往五權路方向逃逸，至逃到五權路與公園路
    口時始遭見義勇為之民眾陳文正等人會同巡邏員警當場逮捕。
二、案經台中市警察局第二分局報告報告臺灣臺中地方法院檢察署檢察官偵查起訴。
    理  由
一、訊據被告乙○○對有於九十一年五月二日晚間八時十分許，騎乘丙○○所有未懸
    掛牌照之機車附載丙○○，行經台中市○區○○街與公園路口時，丙○○下手搶
    奪甲○○手中皮包之事實並不否認，惟矢口否認其有搶奪之犯行，辯稱：伊是要
    去找朋友，所以才向丙○○借騎機車並同行，當時伊是依一般速度行駛，其並不
    知道丙○○要搶甲○○手中皮包，其是事後才知道的云云。訊據被告丙○○則對
    於前揭搶奪犯行坦承不諱，惟亦附合被告乙○○所辯，稱其是臨時起意，乙○○
    並不知道要搶甲○○之財物等語。但查本件係被告二人共謀，被告丙○○要乙○○將機車速度放慢，乙○○有意識到丙○○要搶皮包，該次搶奪係由被告丙○○
    提議，由乙○○騎車附載丙○○行搶等情；已據被告二人於偵查中供承甚詳，且
    核與被害人甲○○於警訊時指稱：伊行走在光大街路旁，突然有一部機車騎過來
    搶走伊左手上的皮包之後「加速」逃逸等事實相符，此外並有台中市警察局第二
    分局文正派出所執勤員警職務報告書一紙在卷可憑，本件事證明確，被告二人之
    犯行均堪以認定。
二、 核被告乙○○、劉建忠二人所為，均係犯刑法第三百二十五條第一項之搶奪罪
     ，被告二人間有犯意之聯絡，行為之分擔，均為共同正犯。爰審酌被告二人均
     有不良素行及均正值青、壯年，竟不思以正當途逕謀生得財，而以此趁人不備
     之際，搶取他人動產，不僅危及社會治安，且於他人生命、健康亦有不確定之
     危害，量刑自不宜從輕，及被告等之犯罪之動機、目的、手段，犯罪所生之危
     害、犯罪後之態度等一切情狀，分別量處如主文所示之刑，以為懲儆。
據上論斷，應依刑事訴訟法第二百九十九條第一項前段，刑法第三百二十五條第一項
、第二十八條，判決如主文。
中      華      民      國      九十一      年      七      月    十七  日
                                        法  官   柯  崑  輝
右正本證明與原本無異。
如不服本判決，應於送達後十日內向本院提出上訴狀 （須附繕本） ，上訴於台灣高等
法院台中分院。
                                        書記官
中      華      民      國      九十一      年      七      月    十七  日
附錄論罪科刑法條
刑法第三百二十五條
意圖為自己或第三人不法之所有，而搶奪他人之動產者，處六月以上五年以下有期徒
刑。
因而致人於死者，處無期徒刑或七年以上有期徒刑，致重傷者，處三年以上十年以下
有期徒刑。
第一項之未遂犯罰之。
